【裁判字號】    89,易,2377
【裁判日期】    891204
【裁判案由】    侵占
【裁判全文】
台灣台中地方法院刑事判決                        八十九年度易字第二三七七號
    公  訴  人  臺灣臺中地方法院檢察署檢察官
    被      告  乙○○
右列被告因詐欺案件，經檢察官提起公訴（八十九年度偵字第二０九八號），本院判
決如左：
    主  文
乙○○意圖為自己不法之所有，以詐術使人將本人之物交付，處有期徒刑伍月。
    事  實
一、乙○○意圖為自己不法之所有，於民國八十七年十一月十一日，在台中縣清水鎮
    ○○路二二八號，甲○○所經營之信輝機車行，以佯稱因其夫妻二人與公婆共四
    人，各需機車代步，有意以每部機車先付二千元頭期款，尾款均辦理分期付款，
    並按每月應繳納之金額，簽立面額一萬三千二百元之本票計十八張為擔保之方式
    購買四部重型機車，向甲○○詐購四部機車，致使甲○○不疑有詐，依約交付上
    開四部機車予乙○○，乙○○得手後即將上開四部機車據為己有，並將車交予他
    人處分換取金錢，嗣因屆期均未依約支付分期款，經甲○○多方聯繫未獲置理，
    且避不見面，復經乙○○家人告知無購買機車代步之需，始知受騙。
二、案經甲○○訴請臺灣臺中地方法院檢察署檢察官偵查起訴。
    理  由
一、訊據被告乙○○對於以家人需要為由，向甲○○購買四部機車，並於取得機車後
    立即將機車交付友人處分一事，供承不諱，核與告訴人指訴之情節相符，並有機
    器腳踏車新領牌照登記書影本、統一發票影本各四紙及契約書影本一紙在卷足資
    佐證，被告既不諱言自八十七年十一月十一日取得機車起至八十九年一月二十六
    日告訴人提出訴訟止，僅於簽訂契約時支付每部機車二千元之頭期款外，未曾支
    付分期款等情事，並表示上開機車業已交付友人處分用以換取現金等語，足徵被
    告於購買上開機車之際，有佯稱購買之方式詐得本案機車，供己處分之詐欺意圖
    甚明，被告空言否認詐欺犯行，並辯稱機車係供友人黃秋民處分換取現金之用云
    云，然均未能提出黃秋民之年籍資料，且依被告自陳伊與黃秋民無何深刻交情，
    豈有明知黃某欲將機車處分換取金錢，竟仍代為出面與車行簽訂契約，復僅以個
    人名義書立本票，全權承擔機車車款，未曾要求友人共同發票或背書之理，被告
    所辯與事理相違，要無足採，事證明確，被告犯行洵堪認定。
二、核被告所為，係犯刑法第三百三十九條第一項之詐欺取財罪。公訴人認被告上開
    詐騙機車之犯行，係犯刑法第三百三十五條第一項之侵占罪，尚有未洽，起訴法
    條應予變更。爰審酌被告犯罪之動機、目的、手段、所生危害及犯罪後犯罪後迄
    今仍未與被害人達成民事和解之態度等一切情狀，量處如主文所示之刑。
據上論斷，應依刑事訴訟法第二百九十九條第一項前段、第三百條、刑法第三百三十
九條第一項，罰金罰鍰提高標準條例第一條前段，判決如主文。
中    華    民    國      八十九      年    十二      月        四      日
      台灣台中地方法院刑事第二庭
                                              法  官  林  靜  芬
右正本證明與原本無異。
如不服本判決，應於判決送達後十日內向本院提出上訴狀，上訴於臺灣高等法院臺中
分院(須附繕本)。
                                              書記官
中    華    民    國      八十九      年    十二      月        五      日
附錄論罪科刑實體法條文：
中華民國刑法第三百三十九條
 (普通詐欺罪)
意圖為自己或第三人不法之所有，以詐術使人將本人或第三人之物交付者，處五年以
下有期徒刑、拘役或科或併科一千元以下罰金。
以前項方法得財產上不法之利益或使第三人得之者，亦同。
前二項之未遂犯罰之。


司法院資訊處製作；財團法人民間司法改革基金會備份。
